【裁判字號】    90,交上易,630
【裁判日期】    900531
【裁判案由】    過失傷害等
【裁判全文】
臺灣高等法院臺南分院刑事判決           九十年度交上易字第六三號      Ｃ
      上  訴  人
      即  被  告  乙  ○  ○
右上訴人因過失傷害等案件，不服臺灣臺南地方法院九十年度交易字第一五號中華民
國九十年二月二十六日第一審判決（起訴案號：臺灣臺南地方法院檢察署八十九年度
偵字第一一二五六號），提起上訴，本院判決如左：
      主      文
上訴駁回。
      事      實
一、乙○○於民國（下同）八十九年一月十一日四時三十分許，駕駛車牌號碼Ｙ八－
    七二七二號自小客車，附載三名不明姓名年籍之成年男子擬至台南巿小北夜巿吃
    宵夜，由台南巿和緯路快車道由西向東方向行駛，行經台南巿文賢路與和緯路口
    時，與甲○○駕駛車牌號碼Ｙ九－八五八二號自小客車，附載友人杜玫，由台
    南巿文賢路快車道自南向北行駛，二車不慎擦撞，肇事後雙方均下車察看，因肇
    事責任歸屬而生爭執，乙○○竟基於傷害之故意，夥同前述三名不明姓名之成年
    男子，基於傷害之共同犯意，以手毆打甲○○及杜玫，致甲○○受有臉部瘀青
    腫脹、右手背瘀青１Ｘ１公分兩處、及左手肘瘀青４Ｘ４公分之傷害，杜玫受
    有左眼下瘀青２Ｘ２公分、右手臂擦傷２Ｘ３公分兩處之傷害。
二、案經杜玫、甲○○訴由台南巿警察局第五分局報請由台灣台南地方法院檢察署
    偵查起訴。
      理      由
一、訊據上訴人即被告乙○○矢口否認涉有右揭傷害之犯行，辯稱：肇事後伊開車門
    下來，因頭暈，坐在安全島上，杜玫就抓我頭頂頭髮，甲○○在我們爭吵時就
    跑過來，然後跟伊車上三人拉扯互毆，伊未參與毆打，並無傷害之犯行云云。
二、惟查被告確於上開時地，因駕車擦撞，又因責任歸屬而生爭執而夥同前述三名不
    明姓名之之成年男子共同以手毆打甲○○及杜玫，致甲○○、杜玫受如事實
    所載之傷害等情，業據告訴人甲○○及杜玫警訊、偵查及本院審理中指訴綦詳
    ，並有肇事現場圖及台南醫院驗傷診斷書兩紙附卷足憑，事證已臻明確，被告否
    認參與毆打，顯係卸責之詞，不足採信，犯行應可認定。
三、查被告傷害人之身體，核其所為係犯刑法第二百七十七條第一項之傷害罪，其與
    該三不詳姓名之成年男子間，有犯意聯絡及行為分擔，均為共同正犯，又其等同
    時傷害甲○○、杜玫，為想像競合犯，應從一重處斷。原審審理結果，認被告
    罪證明確，適用刑法第二十八條、第五十五條、第二百七十七條第一項、第四十
    一條第一項前段、罰金罰鍰提高標準條例第一條前段、第二條，並審酌被告品性
    、智識程度、犯罪手段及犯罪所生之危害等一切情狀，量處拘役伍拾玖日，並諭
    知易科罰金以參佰元折算壹日，認事用法俱無不合，量刑亦稱妥適，被告上訴意
    旨否認犯罪，空言指摘原判決不當，並無可取，為無理由，應予駁回。
據上論斷，應依刑事訴訟法第三百六十八條判決如主文。
本案經檢察官吳忠賢到庭執行職務。
中    華    民    國      九十      年      五      月      三十一      日
                                  臺灣高等法院臺南分院刑事第六庭
                                      審判長法官  楊    明    章
                                            法官  顏    基    典
                                            法官  戴    勝    利
右正本證明與原本無異。
不得上訴。
                                      法院書記官  吳    銘    添
中    華    民    國      九十      年      六      月     四           日
附錄法條：
刑法第二百七十七條第一項前段：傷害人之身體或健康者，處三年以下有期徒刑，拘
                              役或一千元以下罰金。


司法院資訊處製作；財團法人民間司法改革基金會備份。
